【裁判字號】    90,易,1296
【裁判日期】    900713
【裁判案由】    竊盜等
【裁判全文】
臺灣板橋地方法院刑事判決                          九十年度易字第一二九六號
    公  訴  人  臺灣板橋地方法院檢察署檢察官
    被      告  甲○○
                乙○○
右列被告因竊盜案件，經檢察官提起公訴 (八十九年度偵字第二二九六四號)，本院
判決如左：
    主  文
甲○○共同攜帶兇器、踰越安全設備竊盜，累犯，處有期徒刑拾月。
乙○○共同攜帶兇器、踰越安全設備竊盜，處有期徒刑玖月。
    事  實
一、甲○○於民國八十八年間因竊盜案件，經本院判處有期徒刑八月，緩刑四年確定
    ，復於八十九年間再因竊盜案件，經本院判處有期徒刑六月確定，於八十九年十
    月三日執行完畢；乙○○曾於八十八年間因竊盜案件，經本院判處有期徒刑八月
    ，緩刑四年確定，現仍在緩刑期間；詎均不知悛悔，基於共同意圖為自己不法所
    有之犯意聯絡，於八十九年十月二十五日上午十一時許，至臺北縣中和市○○街
    一四三巷一○六弄三三號五樓丙○○住處，由乙○○持非其所有之客觀上足以危
    害他人身體、生命安全而為凶器之一字起子一支，自丙○○住處冷氣孔爬入後（
    侵入住宅部分後敘），開啟大門，使甲○○共同入內竊取竊取丙○○所有之電腦
    主機乙台、鍵盤乙個、喇叭乙對、世華聯合商業銀行及中國信託商業銀行信用卡
    各乙張及新臺幣（下同）八千元，得手後朋分花用。嗣警方依現場目擊者所拍攝
    之甲○○、乙○○行竊經過錄影帶，始於八十九年十二月八日上午六時三十分許
    ，循線至臺北縣中和市○○街一四三巷口查獲甲○○。
二、案經臺北縣警察局中和分局報請臺灣板橋地方法院檢察署檢察官偵查起訴。
    理  由
一、右揭共同加重竊盜之犯罪事實，業據被告甲○○、乙○○於本院審理中均坦承不
    諱，並據被害人丙○○、陳靜怡於警訊中指訴之情節相符，並有贓物認領保管單
    乙紙及照片六幀附卷為證；雖被告乙○○辯以：係甲○○先自冷氣孔內爬入，伊
    始進入云云，被告甲○○則辯以：係乙○○叫伊先看屋內有沒有人，伊看過後下
    來叫他，他才自冷氣孔內爬入，沒隔多久乙○○就叫伊進去搬電腦按鍵云云，二
    人互相推諉責任，惟經本院勘驗警局所提供之被告行竊過程錄影帶，其內容為「
    一、畫面先出現甲○○騎乘機車到場。二、下一個畫面為乙○○騎乘機車後載甲○○到現場，甲○○先下車，乙○○將機車停好，二人均抬頭向上看，乙○○先
    將安全帽放入置物箱內，放好後走向樓梯間，走到一半，再返回機車停放位置，
    打開置物箱，拿出不明物品，放入口袋內，再走向建築物。三、畫面出現甲○○
    戴起安全帽，手拿電腦鍵盤，乙○○則手拿電腦主機走向機車停放處，並將電腦
    主機交給甲○○，由甲○○將鍵盤及主機放於機車腳踏板上，乙○○自置物箱內
    拿出安全帽戴好，二人共同騎乘機車離去。」等情，此有勘驗筆錄乙份附卷為證
    ，是衡諸常情，被告二人赴現場之目的意在行竊，則於未確定屋內是否有人及得
    否輕易侵入行竊之情形下，自以攜帶一字起子之被告乙○○先行爬入之可能性較
    大，則被告甲○○所述，應較合理，是被告乙○○所辯，尚無可採信，從而本件
    事證明確，被告等犯行均堪認定。
二、核被告甲○○、乙○○所為，均係犯刑法第三百二十一條第一項第三款、第二款
    攜帶兇器踰越安全設備竊盜罪。又公訴人雖認被告等前開犯行，係觸犯刑法第三
    百二十條第一項之普通竊盜罪云云。惟被告甲○○於警訊中即供述：乙○○由該
    戶冷氣窗口先爬入該戶等語，嗣經本院勘驗上開錄影帶亦見被告乙○○自機車內
    取出不明物品，質之被告等均坦承確由乙○○攜帶一字起子入內行竊等語，而該
    一字起子雖未併同扣案，惟按起子依社會一般觀念有使人生命、身體安全發生危
    險之器具，自可認為係兇器，則渠等攜帶兇器踰越安全設備之加重竊盜犯行堪以
    認定，公訴人所認尚有誤會，惟起訴之社會基本事實相同，爰依法變更起訴法條
    。又被告等彼此間有犯意聯絡及行為分擔，為共同正犯。末查被告甲○○於八十
    八年間因竊盜案件，經本院判處有期徒刑八月，緩刑四年確定，復於八十九年間
    再因竊盜案件，經本院判處有期徒刑六月確定，於八十九年十月三日執行完畢，
    有臺灣高等法院檢察署刑案紀錄簡覆表乙份附卷可證，其於有期徒刑執行完畢五
    年內，再犯有期徒刑以上之罪，為累犯，爰依刑法第四十七條之規定，加重其刑
    。爰審酌被告等前均有竊盜前科，素行不佳，且年輕力壯，不思努力工作，竟竊
    取他人財物，意圖不勞而獲，惟本件竊得財物價值匪鉅，且其等犯後均坦承犯行
    ，態度良好等一切情狀，分別量處如主文所示之刑，以示懲儆。至被告等所供攜
    帶之一字起子，訊據被告乙○○供稱：係友人丁○○所有，非渠等所有等語，則
    該起子既非被告所有之物，自毋庸宣告沒收之。
三、公訴意旨另以：被告甲○○、乙○○於前開時地，未經許可無故侵入臺北縣中和
    市○○街一四三巷一○六弄三三號五樓丙○○住處竊盜，另涉犯刑法第三百零六
    條第一項之無故侵入住宅罪云云。按告訴或請求乃論之罪，未經告訴、請求者，
    應諭知不受理之判決，刑事訴訟法第三百零三條第三款定有明文。又按刑事案件
    之告訴，乃依法有告訴權之人，向偵查機關申告犯罪事實，並含有希望訴追意思
    之訴訟行為，因此必須申告犯罪事實與表示訴追意思二者兼備始可（最高法院十
    八年度上字第七九八號判例意旨可資參照）。經查本件被害人丙○○於警訊中，
    經警訊以是否要提出告訴乙節，其僅供述：「是，提出竊盜告訴」等語，復經本
    院遍閱檢察官之偵訊筆錄及全卷證據資料，均未發現被害人丙○○表示希望訴追
    被告等無故侵入住宅犯行之記載或任何告訴書狀，從而本件公訴人雖認被告等另
    涉有無故侵入住宅犯行，並無其他證據可資證明被害人業已向檢察官或司法警察
    官表明訴追之意思，應認未經合法告訴，惟此部分與前開論罪科刑部分，公訴人
    認有牽連犯之裁判上一罪關係，本院爰不另為不受理之諭知，附此敘明。
據上論斷，應依刑事訴訟法第二百九十九條第一項前段、第三百條，刑法第二十八條
、第三百二十一條第一項第二款、第三款、第四十七條，判決如主文。
本案經檢察官游鉦添到庭執行職務。
中      華      民      國    九十      年      七      月     十三     日
                                      臺灣板橋地方法院刑事第六庭
                                          法  官  徐   蘭   萍
右正本證明與原本無異。
如不服本判決，應於判決送達後十日內，向本院提出上訴狀。
                                          書記官  莊   川   億
中      華      民      國    九十      年      七      月     十三     日
附錄本案論罪科刑法條全文：
刑法第三百二十一條
犯竊盜罪而有左列情形之一者，處六月以上五年以下有期徒刑：
一、於夜間侵入住宅或有人居住之建築物、船艦或隱匿其內而犯之者。
二、毀越門扇、牆垣或其他安全設備而犯之者。
三、攜帶兇器而犯之者。
四、結夥三人以上而犯之者。
五、乘火災、水災或其他災害之際而犯之者。
六、在車站或埠頭而犯之者。
前項之未遂犯罰之。


司法院資訊處製作；財團法人民間司法改革基金會備份。
